# 盈余公积的提取

提问人：zico9999 时间：2015-02-27 16:38:15
公司注册资本 500 万，盈余公积年初 200 万，本年度实现净利润 1000 万，提取的盈余公积应该是多少？ 1 、按照法规10%，提取 100万； 2 、满注册资本50%，提取 50 万； 请陈版指教？

回答人：chenyiwei
法定盈余公积达到注册资本的 50 ％后“可以”不再提取，这是公司股东会的决策自主权的范畴，而不是“不得再提取”。如果要在余额达到注册资本的 50 ％后不再提取，需股东会作出决议予以明确，否则继续按常规方法，按当年度净利润的 10 ％予以计提。

提问人：zico9999 时间：2015-02-27 20:47:37
谢谢陈版：有限责任公司和股份制公司应按照净利润的10%提取法定盈余公积，计提的法定盈余公积达到注册资本的50%时，可以不再提取。
我的主要疑问：当年度提取数正好越过50%的界限，那么是否只要提取满50%的金额就可以了？还是当年度必须按10%提取，下一年度可以不再提取？

回答人：chenyiwei
在股东会作出决议的情况下，当年度就可以提取到注册资本的 50 ％为止，而不是要到下一年才停止提取。